【裁判字號】    99,訴,1167
【裁判日期】    990630
【裁判案由】    毒品危害防制條例
【裁判全文】
臺灣臺中地方法院刑事判決        99年度訴字第1167號
公  訴  人  臺灣臺中地方法院檢察署檢察官
被      告  乙○○
（起訴書誤載為謝宗祐）
上列被告因違反毒品危害防制條例案件，經檢察官提起公訴（九
十九年度毒偵字第八六七號），本院依簡式審判程序判決如下：
    主    文
乙○○施用第一級毒品，累犯，處有期徒刑捌月。
    犯罪事實及理由
一、犯罪事實：
    乙○○前因施用毒品案件，經裁定送觀察、勒戒後，認無繼
    續施用毒品之傾向，於民國九十一年四月四日執行完畢釋放
    ，並由臺灣臺中地方法院檢察署檢察官以九十年度毒偵字第
    五一０四號為不起訴處分確定；又於前揭觀察、勒戒執行完
    畢後五年內，因施用毒品案件，由該署檢察官聲請送強制戒
    治並提起公訴，強制戒治部分於九十二年四月十六日停止戒
    治付保護管束出所，至九十二年九月二十二日保護管束期滿
    未經撤銷停止戒治，視為強制戒治執行完畢，所涉刑案部分
    ，則經本院以九十一年度訴字第一七五四號判決判處有期徒
    刑八月確定；再因竊盜案件，經本院以九十三年度中簡字第
    七二三號判決判處有期徒刑二月確定，並與上開罪刑接續執
    行，於九十四年一月二日縮刑期滿執行完畢；另因竊盜案件
    ，經本院以九十四年度易字第一一九二號判決判處有期徒刑
    一年；又因施用毒品案件，經本院以九十四年度訴字第三八
    六八號判決判處應執行有期徒刑一年一月，並與前案合併定
    應執行刑為有期徒刑二年，減刑後於九十六年九月十五日縮
    短刑期執行完畢。詎仍不知悔改，復基於施用第一級毒品之
    犯意，於九十九年一月二十日，在其位於臺中縣太平市○○
    里○○路三十號住所，以將海洛因摻水置於針筒內注射之方
    式，施用第一級毒品海洛因一次。俟為警於同年月二十三日
    採集其尿液送驗結果，呈嗎啡陽性反應。
二、本案證據：
(一)被告自白。
(二)霧峰分局毒品尿液檢驗真實姓名代號。
(三)銓昕科技股份有限公司濫用藥物尿液檢驗報告。
(四)臺灣高等法院被告前案紀錄表、刑案資料查註紀錄表。
三、按毒品危害防制條例於九十二年七月九日修正公布，自九十
    三年一月九日施行，其中第二十條、第二十三條將施用毒品
    之刑事處遇程序，區分為「初犯」及「五年內再犯」、「五
    年後再犯」。依其立法理由之說明：「初犯」，經觀察、勒
    戒或強制戒治後，應為不起訴處分或不付審理之裁定；經觀
    察、勒戒或強制戒治執行完畢釋放後，「五年內再犯」者，
    因其再犯率甚高，原實施之觀察、勒戒及強制戒治既已無法
    收其實效，爰依法追訴或裁定交付審理。至於經觀察、勒戒
    或強制戒治執行完畢釋放後，「五年後再犯」者，前所實施
    之觀察、勒戒或強制戒治已足以遮斷其施用毒品之毒癮，為
    期自新及協助其斷除毒癮，仍適用「初犯」規定，先經觀察
    、勒戒或強制戒治之程序。從而依修正後之規定，僅限於「
    初犯」及「五年後再犯」二種情形，始應先經觀察、勒戒或
    強制戒治程序。倘被告於五年內已再犯施用毒品，經依法追
    訴處罰，縱其第三次（或第三次以上）再度施用毒品之時間
    ，在初犯經觀察、勒戒或強制戒治執行完畢釋放五年以後，
    因與單純之「五年後再犯」之情形有別，已不合於「五年後
    再犯」之例外規定，且因已於「五年內再犯」，顯見其再犯
    率甚高，原實施觀察、勒戒或強制戒治，已無法收其實效，
    即應回歸原則性規定，由檢察官逕行起訴，依該條例第十條
    處罰（最高法院九十五年五月九日第七次刑事庭會議決定、
    九十五年度臺非字第一三四號裁判意旨參照）。查，被告前
    因施用毒品案件，經裁定送觀察、勒戒後，認無繼續施用毒
    品之傾向，於九十一年四月四日執行完畢釋放，並由臺灣臺
    中地方法院檢察署檢察官以九十年度毒偵字第五一０四號為
    不起訴處分確定；又於前揭觀察、勒戒執行完畢後五年內，
    因施用毒品案件，由該署檢察官聲請送強制戒治並提起公訴
    ，強制戒治部分於九十二年四月十六日停止戒治付保護管束
    出所，至九十二年九月二十二日保護管束期滿未經撤銷停止
    戒治，視為強制戒治執行完畢，所涉刑案部分，則經本院以
    九十一年度訴字第一七五四號判決判處有期徒刑八月確定；
    再因竊盜案件，經本院以九十三年度中簡字第七二三號判決
    判處有期徒刑二月確定，並與上開罪刑接續執行，於九十四
    年一月二日縮刑期滿執行完畢；另因竊盜案件，經本院以九
    十四年度易字第一一九二號判決判處有期徒刑一年；又因施
    用毒品案件，經本院以九十四年度訴字第三八六八號判決判
    處應執行有期徒刑一年一月，並與前案合併定應執行刑為有
    期徒刑二年，減刑後於九十六年九月十五日縮短刑期執行完
    畢等情，有卷附臺灣高等法院被告前案紀錄表、刑案資料查
    註紀錄表可佐，足見被告在九十一年四月四日觀察、勒戒執
    行完畢後五年內，曾再犯施用毒品案件，並經法院判刑確定
    且執行完畢，是被告前次所為之觀察、勒戒治療程序，顯未
    能收到祛除毒癮之實效，參諸首揭說明，被告再犯本案施用
    第一級毒品之犯行，應依法論科。
四、應依刑事訴訟法第二百七十三條之一第一項、第二百九十九
    條第一項前段、第三百十條之二、第四百五十四條第一項，
    毒品危害防制條例第十條第一項，刑法第十一條前段、第四
    十七條第一項，判決如主文。
五、如不服本判決，應於判決送達後十日內，向本院提出上訴狀
    （須附繕本），上訴於臺灣高等法院臺中分院。
本案經檢察官甲○○到庭執行職務。
中    華    民    國    99    年    6     月    30    日
                  刑事第十庭  法  官  周莉菁
以上正本證明與原本無異。
如不服本判決應於收受送達後10日內向本院提出上訴書狀，並應
敘述具體理由；其未敘述上訴理由者，應於上訴期間屆滿後20日
內向本院補提理由書（均須按他造當事人之人數附繕本）「切勿
逕送上級法院」。
                              書記官  吳彩華
中    華    民    國    99    年    6     月    30    日
附錄本判決論罪科刑法條：
毒品危害防制條例第10條第1項：
施用第一級毒品者，處六月以上五年以下有期徒刑。

司法院資訊處製作；財團法人民間司法改革基金會備份。
